臺灣高雄地方法院刑事判決　　　　　　　99年度訴字第1836號
公　訴　人　臺灣高雄地方法院檢察署檢察官
被　　　告　陳○○
指定辯護人　本院公設辯護人蘇鴻吉
上列被告因妨害性自主罪案件，經檢察官提起公訴（99年度偵字
第26334 號），本院判決如下：
    主  文
陳○○與未滿十四歲之女子為性交易，處有期徒刑參年捌月。
    事  實
一、陳○○於民國98年3 月間某日，透過電腦網際網路「UT聊天
    室」認識當時年僅12歲之代號0000-0000 女子（民國85年12
    月生，真實姓名年籍詳卷，下稱甲女），並留下「a0000000
    a 」、暱稱「小成」之「雅虎奇摩即時通」帳號與甲女聯繫
    ，嗣雙方以「雅虎奇摩即時通」交談數次後，陳○○已知甲
    女為未滿14歲之少女，竟仍基於與未滿14歲之女子為性交易
    之犯意，於98年4 、5 月間某日，先在網路與甲女交談，表
    示欲以新臺幣（下同）2,000 元代價與甲女性交易，經甲女
    同意後，2 人即相約在高雄市岡山區（原高雄縣岡山鎮已於
    99 年12 月25日改制為高雄市岡山區）火車站見面，並隨即
    前往址設高雄市岡山區○○○路26號5 ～7 樓之「太陽城賓
    館」房間內，由陳○○以其性器官插入甲女性器官之方式，
    對甲女為性交行為1 次得逞。嗣因甲女另涉他案為警查獲，
    經甲女供出後上情後因而查獲陳○○。
二、案經甲女之母（代號：0000-0000A，真實姓名年籍詳卷）訴
    由高雄市政府警察局鳳山分局報請臺灣高雄地方法院檢察署
    檢察官偵查起訴。
    理  由
壹、證據能力部分：
一、按被告以外之人於偵查中向檢察官所為陳述，除顯有不可信
    之情況者外，得為證據，刑事訴訟法第159 條之1 第2 項定
    有明文。本件證人即被害人甲女於檢察官偵查中所為之證述
    （因未滿16歲毋庸具結），並未曾提及檢察官在偵查時有不
    法取供之情形，亦無證據足以證明證人上開陳述有顯不可信
    之情況，又被告於本院復未再聲請詰問證人，足可認定業已
    保障被告詰問權，依上開說明，證人甲女於偵查中之證言自
    有證據能力。
二、次按被告以外之人（包括證人、鑑定人、告訴人、被害人及
    共同被告等）於審判外之陳述雖不符刑事訴訟法第159 條之
    1 至之4 等4 條之規定，而經當事人於審判程序同意作為證
    據，法院審酌該言詞陳述或書面陳述作成時之情況，認為適
    當者，得為證據。刑事訴訟法第159 條之5 第1 項定有明文
    。查證人甲女於警詢時之證述及本判決後述所引用文書形式
    之供述證據，其性質雖屬傳聞證據，且當事人均已知上述證
    據乃傳聞證據，於本院審理時均同意作為證據（參本院一卷
    第15頁），本院審酌上開證人於警詢陳述當時之原因、過程
    、內容、功能等外在環境加以觀察，足認上開證人警詢陳述
    係出於真意之信用性獲得確切保障，而有可信之特別情況，
    另文書形式之供述證據部分，無證據證明此等證據有何遭變
    造或偽造情事，認為以之作為本件論証之證據，均與待證事
    實具有關聯性，作為本案之證據亦屬適當，揆諸前開規定，
    上開證據均具有證據能力。
三、卷附照片，係傳達照相當時現場情況，而透過照片傳達與現
    場實況一致之內容，並不存在人對現實情形之知覺、記憶所
    經常發生的表現錯誤，是認照片之性質係非供述證據，並無
    傳聞法則之適用，且亦別無證據證明上開照片有經偽造、變
    造或不法之情形，自有證據能力。
貳、實體部分：
一、上開犯罪事實，業據被告陳○○於本院審理時坦承不諱，核
    與證人甲女於警詢、偵查中之證述相符，並有甲女手寫性關
    係紀錄敘述、YAHOO 奇摩電子信箱網頁資料、高雄市政府警
    察局鳳山分局100 年1 月17日函及附件、甲女指認被告之相
    片以及「太陽城賓館」入口照片2 張附卷可稽，足認被告上
    開自白核與事實相符，洵堪採為論罪科刑之依據。又證人甲
    女係85年12月出生，於98年4 、5 月間案發時尚未滿14歲等
    情，有甲女之代號與真實姓名對照表在卷可按（詳偵卷彌封
    袋），參諸證人甲女於警詢、偵查中證稱：有告知被告其尚
    就讀國小六年級等語（參警卷第4 頁反面，偵卷第17頁），
    而依我國學制推算甲女學齡，衡情一般人均得認知國小六年
    級學童之年紀約界於11歲以上至12歲以下之年齡區間，而被
    告復於偵查、本院審理時均坦承本件之全部犯罪事實，足認
    被告應明確知悉甲女係未滿14歲之情，已至為顯明；從而，
    本件事證明確，被告上開犯行，洵堪認定。
二、按「本條例為有關兒童及少年性交易防制事項之特別法，優
    先他法適用。本條例未規定者，適用其他法律之規定」，兒
    童及少年性交易防制條例第5 條定有明文，是不論行為人所
    為係刑法第227 條第1 項或第3 項之情形，其既均符合兒童
    及少年性交易防制條例第22條第1 項「與未滿16歲之人為性
    交易者，依刑法之規定處罰之」之規定，則不論其係刑法第
    227 條第1 項或第3 項之情形，依上開條例第5 條前段規定
    ，應優先適用兒童及少年性交易防制條例第22條第1 項規定
    。查被告明知甲女為未滿14歲之女子，竟仍與甲女為事實欄
    一所載之性交易，均如前述，故核被告與未滿14歲之女子為
    性交易之行為，係犯兒童及少年性交易防制條例第22條第1
    項之規定，而依刑法第227 條第1 項對於未滿14歲之女子為
    性交罪之規定處罰之。又刑法第227 條第1 項之罪，已係針
    對被害人之年齡所設之特別處罰規定，自不另依兒童及少年
    福利法第70條第1 項規定加重其刑。爰審酌被告明知被害人
    甲女為未滿14歲之少女，心智發育均尚未完全健全，對於性
    行為缺乏完全自主判斷能力，竟未克制自己性慾，以金錢交
    易方式與甲女發生性交行為，顯見法紀觀念淡薄，且影響被
    害人身心發展，本應予嚴懲，惟念及被告於偵查、本院審理
    時均坦承犯行，態度尚可，且係經甲女同意而為性交易，及
    其動機、手段尚稱平和等一切情狀，量處如主文所示之刑，
    以示懲儆。
三、又被告辯護人之辯護意旨略以：本件被告已坦承犯行，深具
    悔意，且被害人已上國中，對性行為有一定認識，請審酌被
    告並無施用強制行為，對被害人未造成太大傷害，如科處最
    輕本刑3 年以上有期徒刑，顯有過重，請考量被告現與罹患
    重病之父相依為命，其犯罪之情顯可憫恕，請依刑法第59條
    規定酌減其刑，並予以宣告緩刑云云。惟按刑法第59條規定
    減輕其刑者，需犯罪情狀「顯」可憫恕者，認科以最低度刑
    仍嫌過重者，始得酌量減輕其刑，並非漫無限制，亦即，須
    犯罪另有特殊之原因與環境，在客觀上足以引起一般同情，
    認為即予宣告法定最低度刑期猶嫌過重者，始有其適用。本
    件被告係一年滿30歲之成年人，當知未滿14歲少女之心智發
    育等均未健全，竟仍以金錢交易方式與年幼之甲女發生性交
    行為，使甲女幼小心靈及身體均造成創傷，亦使甲女人格發
    展、家庭和諧受到影響，且犯後迄今仍未與甲女達成和解，
    難認有何客觀上足以引起一般人同情而得以憫恕之情況；況
    被告辯護人上開所指，依刑法第57條規定審酌已足，基於「
    禁止重複評價原則」，上開因素已難再援引作為刑法第59條
    之減刑依據，本院因認無再援引刑法第59條規定為被告酌減
    其刑之餘地，故被告辯護人上開所述，即為本院所不採。又
    本院既判處被告有期徒刑3 年8 月，依法即不得予以宣告緩
    刑，故被告辯護人請求給予被告緩刑，亦難為法之所許，附
    此敘明。
據上論斷，應依刑事訴訟法第299 條第1 項前段，兒童及少年性
交易防制條例第22條第1 項，刑法第227 條第1 項，判決如主文
。
本案經檢察官陳登燦到庭執行職務。
中    華    民    國   100    年     2    月    17    日
                  刑事第十五庭  審判長法  官    莊珮君
                                      法  官    吳佳樺
                                      法  官    王俊彥
如不服本判決應於收受判決後10日內向本院提出上訴書狀，並應
敘述具體理由。其未敘述上訴理由者，應於上訴期間屆滿後20日
內向本院補提理由書(均須按他造當事人之人數附繕本)「切勿逕
送上級法院」。
以上正本證明與原本無異。
中    華    民    國   100    年    2     月    17    日
                                      書記官    黃園芳
附錄本判決論罪法條：
兒童及少年性交易防制條例第22條第1 項
與未滿16歲之人為性交易者，依刑法之規定處罰之。         
刑法第227 條第1 項
對於未滿14歲之男女為性交者，處3 年以上10年以下有期徒刑。